【裁判字號】    97,審訴,2907
【裁判日期】    971229
【裁判案由】    毒品危害防制條例
【裁判全文】
臺灣桃園地方法院刑事判決            97年度審訴字第2907號
公  訴  人  臺灣桃園地方法院檢察署檢察官
被      告  甲○○
指定辯護人  本院公設辯護人  陳瑞明
上列被告因毒品危害防制條例案件，經檢察官提起公訴（97年度
毒偵字第4019號），嗣被告於準備程序進行中為有罪之陳述，經
本院合議庭裁定由受命法官獨任進行簡式審判程序後，聲請改依
協商程序而為判決，本院判決如下：
    主  文
甲○○施用第一級毒品，累犯，處有期徒刑壹年，扣案之海洛因
壹包連同包裝袋壹只（淨重零點零貳公克，空包裝重零點貳伍公
克公克）、海洛因殘渣袋陸只均沒收銷燬之，注射針筒伍支均沒
收；又施用第二級毒品，累犯，處有期徒刑柒月，扣案之安非他
命吸食器壹組沒收。應執行有期徒刑壹年伍月，扣案之海洛因壹
包連同包裝袋壹只（淨重零點零貳公克，空包裝重零點貳伍公克
公克）、海洛因殘渣袋陸只均沒收銷燬之，扣案之注射針筒伍支
、安非他命吸食器壹組均沒收。
    事實及理由
一、本件被告所犯係死刑、無期徒刑或最輕本刑為3 年以上有期
    徒刑以外之罪，其於準備程序中就被訴事實為有罪之陳述，
    經本院告知簡式審判程序之旨，並聽取公訴人、被告及辯護
    人之意見後，爰依刑事訴訟法第273 條之1 第1 項規定合議
    裁定由受命法官獨任進行簡式審判程序。
二、被告甲○○前有違反廢止前麻醉藥品管理條例、違反毒品危
    害防制條例、贓物等前科，其中曾受下列罪刑宣告及刑之執
    行完畢情形：
  (一)於民國93年間，因施用第二級毒品案件，經本院以94年度壢
    簡字第566 號判決判處有期徒刑4 月確定，於95年1 月25日
    執行完畢（構成累犯）。
  (二)於94年間，因持有毒品案件，經本院以94年度壢簡字第1213
    號判決判處有期徒刑3 月確定。
  (三)又於94年間，因施用第一、二級毒品案件，經本院以94年度
    訴字第2144號判決分別判處有期徒刑10月、7 月，應執行有
    期徒刑1 年4 月確定。
  (四)復於94年間，因贓物案件，經本院以95年度壢簡字第381 號
    判決判處有期徒刑4 月確定。
  (五)再於95年間，因施用第一級毒品案件，經本院以95年度訴字
    第1437號判決判處有期徒刑1年1月確定。
  (六)上開(三)、(四)、(五)等罪，嗣經本院以96年度聲減字第1338號裁
    定各減刑期二分之一，並就(三)、(四)等罪定應執行有期徒刑10
    月確定，與上揭(二)之罪刑接續執行，於97年1 月30日執行完
    畢（均構成累犯）。
三、被告另曾於88年間，因施用毒品案件，經本院以88年度毒聲
    更字第10號裁定送觀察、勒戒後，認有繼續施用毒品之傾向
    ，再經本院以88年度毒聲字第5468號裁定令入戒治處所施以
    強制戒治，因其戒治成效經評定為合格，復經本院裁定停止
    戒治，於89年3 月16日停止戒治出所並付保護管束，嗣經本
    院裁定撤銷停止戒治，再令入戒治處所施以強制戒治，而於
    91年8 月9 日強制戒治期滿執行完畢，並經臺灣桃園地方法
    院檢察署檢察官於91年8 月21日以91年度戒偵字第458 號為
    不起訴處分確定。又於5 年內，因施用毒品案件，經本院以
    94年度壢簡字第566 號判決判處有期徒刑4 月確定。詎其仍
    不知悔改，明知海洛因、安非他命係毒品危害防制條例第2
    條第2 項第1 款、第2 款所規定之第一、二級毒品，不得非
    法持有、施用，竟基於施用第一級毒品海洛因之犯意，於97
    年7 月13日凌晨0 時許，在桃園縣楊梅鎮○○○路494 巷10
    0 號麗景花園汽車旅館205 號房內，施用第一級毒品海洛因
    1 次；另基於施用第二級毒品安非他命之犯意，於同日某時
    ，在上址處，施用第二級毒品安非他命1 次，嗣於同日上午
    7 時25分許，為警在上址查獲，並扣得第一級毒品海洛因1
    包連同包裝袋1 只（淨重0.02公克，空包裝重0.25公克）、
    海洛因殘渣袋6 只，及其所有供（但非專供）施用第一、二
    級毒品所用之注射針筒5 支、安非他命吸食器1 組。案經桃
    園縣政府警察局楊梅分局報告臺灣桃園地方法院檢察署檢察
    官偵查後起訴。
四、證據名稱：
  (一)被告於本院準備程序中之自白。
  (二)台灣檢驗科技股份有限公司濫用藥物檢驗報告暨桃園縣政府
    警察局楊梅分局被採尿人尿液暨毒品真實姓名與編號對照表
    、法務部調查局濫用藥物實驗室鑑定書各1 份附卷可稽。
  (三)海洛因1 包連同包裝袋1 只（淨重0.02公克，空包裝重0.25
    公克）、海洛因殘渣袋6 只、注射針筒5 支及安非他命吸食
    器1 組扣案可資佐證。
五、本件經檢察官與被告於審判外達成協商之合意且被告已認罪
    ，其合意內容為：就其施用第一級毒品部分，被告願受科刑
    範圍為有期徒刑1 年，就其施用第二級毒品部分，被告願受
    科刑範圍為有期徒刑7 月，應執行有期徒刑1 年5 月。經查
    ，上開協商合意並無刑事訴訟法第455 條之4 第1 項所列情
    形之一，檢察官聲請改依協商程序而為判決，本院爰不經言
    詞辯論，於協商合意範圍內為協商判決，合予敘明。
六、扣案之海洛因1 包連同包裝袋1 只（淨重0.02公克，空包裝
    重0.25公克），經送鑑定結果，確含海洛因成分，有法務部
    調查局濫用藥物實驗室鑑定書1 紙在卷可稽，應依毒品危害
    防制條例第18條第1 項前段規定，沒收銷燬之；包裹第一級
    毒品海洛因之包裝袋與前開海洛因毒品無從完全剝離，併依
    毒品危害防制條例第18條第1 項前段規定，沒收銷燬之。又
    扣案之海洛因殘渣袋6 只，係用以包裹第一級毒品海洛因之
    包裝袋，而海洛因已經被告施打殆盡，且被告施打該物尿液
    中驗出鴉片類嗎啡陽性反應，被告復自白施打海洛因，俱如
    前述，足見塑膠袋係殘留有毒品海洛因，均應依毒品危害防
    制條例第18條第1 項前段規定，沒收銷燬之。扣案注射針筒
    5 支、安非他命吸食器1 組，係被告所有供（但非專供）施
    用第一、二級毒品所用之物，業經被告自承在卷，應依刑法
    第38條第1 項第2 款宣告沒收。末查，扣案之白色粉末1 包
    （淨重0.69公克，空包裝重0.21公克），經鑑驗結果未發現
    法定毒品成分，有前揭法務部調查局濫用藥物實驗室鑑定書
    1 紙附卷可佐，本院毋庸沒收，附此敘明。
七、應適用之法條：刑事訴訟法第273 條之1 第1 項、第455 條
    之4 第2 項、第455 條之8 ，毒品危害防制條例第10條第1
    項、第2 項、第18條第1 項前段，刑法第11條、第47條第1
    項、第51條第5 款、第38條第1 項第2 款。
八、本判決除有刑事訴訟法第455 條之4 第1 項第1 款、第2 款
    、第4 款、第6 款、第7 款所定情形之一，或違反同條第2
    項規定者外，不得上訴。
九、如不服本件判決，得自收受判決送達之日起10日內，向本院
    提出上訴書狀，上訴於第二審法院。
本案經檢察官潘怡華到庭執行職務。
中    華    民    國    97    年    12    月    29    日
                  刑事庭    法  官  徐  培  元
以上正本證明與原本無異。
                            書記官  楊  美  慧
中    華    民    國    97    年    12    月    29    日
附錄本件論罪科刑法條：
毒品危害防制條例第10條
施用第一級毒品者，處六月以上五年以下有期徒刑。
施用第二級毒品者，處三年以下有期徒刑。


司法院資訊處製作；財團法人民間司法改革基金會備份。
